

PROFIL

Jeune homme de 23 ans passionné par la technologie et internet, je suis actuellement apprenant web dev au sein de la 6ème promotion de Pop School Lens.

Ouvert d'esprit et disposant de bonne capacités d'adaptations, je suis toujours à la recherche d'expériences nouvelles.

Compétences spécifiques

Permis B

Maitrise Word, Excel

Possession du PSC1

CONTACT

TÉLÉPHONE: +33 6 85 98 14 47

E-MAIL:

renaud.bineau@gmail.com

10, cité Jean Lebas, apt 12 résidence Jade, 62800 Liévin

LOISIRS

Informatique
Développement
Voyage
Musique
Lecture
Cinéma

BINEAU RENAUD

FORMATION

Développeur web/web mobile

Actuellement Pop School, Lens **Lycée Henri Darras, Liévin** 2011-2012 Seconde Générale

Collège Descartes Montaigne, Liévin

2010-2011 Brevet des collèges

PARCOURS PROFESSIONNEL

Id Logistics, Lens Préparateur de commandes

Juillet 2019-Octobre 2019

Picking et palettisation guidé par commande vocale

Truites Services, Loos-en-Gohelle Préparateur de commandes

Mars 2019-Avril 2019

Conditionnement du poisson, palettisation quidé par ventilation

Arvato Service France, Noyelles-sous-Lens Ouvrier de production

Juin 2018-Juillet 2018

Réapprovisionnement de ligne de production, mise en carton, palettisation, gestion des stocks

Association ISSAAF Jerada Service Volontaire Européen

Novembre 2017-Avril 2018

Cours de Français et animation dans un internat dans l'Est du Maroc

Elivia, Nœux-les-Mines Ouvrier de production

Juillet 2017-Août 2017

Conditionnement de viande de bœuf

Association ISSAAF Jerada Service Civique

Janvier 2017-Juin 2017

Cours de Français et animation dans un internat dans l'Est du Maroc

Au fil d'argent, Liévin Inventoriste

2016

Inventaire d'une mercerie

Bibliothèque Jacques Duquesne, Liévin Standardiste

2016

Accueil physique et téléphonique, rangement des collections, participation aux animations